<!DOCTYPE html PUBLIC "-//W3C//DTD XHTML 1.0 Transitional//EN" "http://www.w3.org/TR/xhtml1/DTD/xhtml1-transitional.dtd">
<html xmlns="http://www.w3.org/1999/xhtml">
<head>
	<meta http-equiv="Content-Type" content="text/html; charset=iso-8859-1" />
	<title>Ymmärrä suomea</title>
	<style type="text/css" media="all">@import "css/styles.css";</style>
	<script type="text/javascript" src="swfobject.js"></script>
</head>
<body class="font-medium">
	<div id="main-wrapper">
		<div id="topbar"></div>
		<div id="main-menu">
			<table cellspacing="0" cellpadding="0" border="0" class="add-links"><tr>
				<td class="item"><img class="raquo" src="i/raquo.gif" alt="" height="7" width="4" /><a href="/ymmarra/index.php?moduli=sanakirja">Sanakirja</a></td>
				<td class="item"><img class="raquo" src="i/raquo.gif" alt="" height="7" width="4" /><a href="/ymmarra/index.php?moduli=verbit">Verbiluettelo</a></td>
				<td class="item"><img class="raquo" src="i/raquo.gif" alt="" height="7" width="4" /><a href="/ymmarra/index.php?moduli=kielioppi">Kielioppi</a></td>
			</tr></table>
			<table cellspacing="0" cellpadding="0" border="0"><tr>
				<td class="item"><img class="raquo" src="i/raquo.gif" alt="" height="7" width="4" /><a href="/ymmarra/index.php">Etusivu</a></td>
				<td class="item"><img class="raquo" src="i/raquo.gif" alt="" height="7" width="4" /><a href="/ymmarra/index.php?moduli=tekstit">Lukutekstit</a></td>
			</tr></table>
		</div>
		<div id="content">
			<table cellspacing="0" cellpadding="0" border="0" id="content-wrapper"><tr>
				<td>
					<div id="left-menu">
												<div class="header-verb"><span>Verbit</span></div>
						<div class="menu">
								<div class="init"><a href="/ymmarra/index.php?moduli=verbit&kirjain=a">A</a></div>
								<div class="init"><a href="/ymmarra/index.php?moduli=verbit&kirjain=e">E</a></div>
								<div class="init"><a href="/ymmarra/index.php?moduli=verbit&kirjain=h">H</a></div>
								<div class="init"><a href="/ymmarra/index.php?moduli=verbit&kirjain=i">I</a></div>
								<div class="init"><a href="/ymmarra/index.php?moduli=verbit&kirjain=j">J</a></div>
								<div class="init"><a href="/ymmarra/index.php?moduli=verbit&kirjain=k">K</a></div>
								<div class="init"><a href="/ymmarra/index.php?moduli=verbit&kirjain=l">L</a></div>
								<div class="init"><a href="/ymmarra/index.php?moduli=verbit&kirjain=m">M</a></div>
								<div class="init"><a href="/ymmarra/index.php?moduli=verbit&kirjain=n">N</a></div>
								<div class="init"><a href="/ymmarra/index.php?moduli=verbit&kirjain=o">O</a></div>
								<div class="init"><a href="/ymmarra/index.php?moduli=verbit&kirjain=p">P</a></div>
								<div class="init"><a href="/ymmarra/index.php?moduli=verbit&kirjain=r">R</a></div>
								<div class="init"><a href="/ymmarra/index.php?moduli=verbit&kirjain=s">S</a></div>
								<div class="init"><a href="/ymmarra/index.php?moduli=verbit&kirjain=t">T</a></div>
								<div class="init"><a href="/ymmarra/index.php?moduli=verbit&kirjain=u">U</a></div>
								<div class="init"><a href="/ymmarra/index.php?moduli=verbit&kirjain=v">V</a></div>
								<div class="init"><a href="/ymmarra/index.php?moduli=verbit&kirjain=y">Y</a></div>
								<div class="init"><a href="/ymmarra/index.php?moduli=verbit&kirjain=Ä">Ä</a></div>
						</div>					</div>
				</td>
				<td>
					<div id="main-content">
						<div id="path">
							<a href=".">Etusivu</a> &gt; <a href="/ymmarra/index.php?moduli=verbit&kirjain=O">O</a>						</div>
													<h1>OPETTAA</h1>
						<table cellspacing="0" cellpadding="0" border="0">
							<tr>
								<td colspan="2" style="padding-bottom:10px;"><strong>Aktiivin indikatiivi</strong></td>
							</tr>
							<tr>
								<td><pre>PREESENS                   
minä      opetan           
sinä      opetat           
hän       opettaa          
me        opetamme         
te        opetatte         
he        opettavat        

PASSIIVI
          opetetaan        

IMPERFEKTI                 
         opetin            
         opetit            
         opetti            
         opetimme          
         opetitte          
         opettivat         

PASSIIVI
         opetettiin        

PERFEKTI
olen     opettanut         
olet     opettanut         
on       opettanut         
olemme   opettaneet        
olette   opettaneet        
ovat     opettaneet        

PASSIIVI
on       opetettu          

PLUSKVAMPERFEKTI

olin     opettanut         
olit     opettanut         
oli      opettanut         
olimme   opettaneet        
olitte   opettaneet        
olivat   opettaneet        

PASSIIVI
oli      opetettu          
</pre></td>
								<td>&nbsp;&nbsp;&nbsp;</td>
								<td><pre>   KIELTOMUOTO
   en        opeta
   et        opeta
   ei        opeta
   emme      opeta
   ette      opeta
   eivät     opeta


   ei        opeteta 

   
   en        opettanut
   et        opettanut
   ei        opettanut
   emme      opettaneet
   ette      opettaneet
   eivät     opettaneet


   ei        opetettu  


    en      ole opettanut
    et      ole opettanut
    ei      ole opettanut
    emme    ole opettaneet
    ette    ole opettaneet
    eivät   ole opettaneet


    ei      ole opetettu 



    en    ollut  opettanut
    et    ollut  opettanut
    ei    ollut  opettanut
    emme  olleet opettaneet
    ette  olleet opettaneet
    eivät olleet opettaneet


    ei    ollut  opetettu
</pre></td>
							</tr>
						</table>
						<table cellspacing="0" cellpadding="0" border="0">
							<tr>
								<td colspan="2" style="padding-bottom:10px;"><strong>Aktiivin konditionaali</strong></td>
							</tr>
							<tr>
								<td><pre>PREESENS 
minä     opettaisin        
sinä     opettaisit        
hän      opettaisi         
me       opettaisimme      
te       opettaisitte      
he       opettaisivat      

PASSIIVI
         opetettaisiin     

PERFEKTI
olisin   opettanut         
olisit   opettanut         
olisi    opettanut         
olisimme opettaneet        
olisitte opettaneet        
olisivat opettaneet        

PASSIIVI
olisi    opetettu          
</pre></td>
								<td>&nbsp;&nbsp;&nbsp;</td>
								<td><pre> 
    en          opettaisi
    et          opettaisi
    ei          opettaisi
    emme        opettaisi
    ette        opettaisi
    eivät       opettaisi


    ei          opetettaisi  


    en olisi    opettanut
    et olisi    opettanut
    ei olisi    opettanut
    emme olisi  opettaneet
    ette olisi  opettaneet
    eivät olisi opettaneet


    ei olisi    opetettu
</pre></td>
							</tr>
						</table>
						<table cellspacing="0" cellpadding="0" border="0">
							<tr>
								<td colspan="2" style="padding-bottom:10px;"><strong>Aktiivin potentiaali</strong></td>
							</tr>
							<tr>
								<td><pre>PREESENS
minä     opettanen         
sinä     opettanet         
hän      opettanee         
me       opettanemme       
te       opettanette       
he       opettanevat       

PASSIIVI
         opetettaneen      

PERFEKTI
lienen   opettanut         
lienet   opettanut         
lienee   opettanut         
lienemme opettaneet        
lienette opettaneet        
lienevät opettaneet        

PASSIIVI
lienee   opetettu          
</pre></td>
								<td>&nbsp;&nbsp;&nbsp;</td>
								<td><pre> 
    en          opettane
    et          opettane
    ei          opettane
    emme        opettane
    ette        opettane
    eivät       opettane


    ei          opetettane 


    en    liene opettanut
    et    liene opettanut
    ei    liene opettanut
    emme  liene opettaneet
    ette  liene opettaneet
    eivät liene opettaneet


    ei    liene opetettu
</pre></td>
							</tr>
						</table>
						<table cellspacing="0" cellpadding="0" border="0">
							<tr>
								<td colspan="2" style="padding-bottom:10px;"><strong>Aktiivin imperatiivi</strong></td>
							</tr>
							<tr>
								<td><pre>PREESENS

(sinä)   opeta             
(hän)    opettakoon        
(me)     opettakaamme      
(te)     opettakaa         
(he)     opettakoot        

PASSIIVI
         opetettakoon      

PERFEKTI

ole      opettanut         
olkoon   opettanut         
olkaamme opettaneet        
olkaa    opettaneet        
olkoot   opettaneet        

PASSIIVI

olkoon   opetettu          
</pre></td>
								<td>&nbsp;&nbsp;&nbsp;</td>
								<td><pre> 

    älä         opeta  
    älköön      opettako
    älkäämme    opettako
    älkää       opettako
    älkööt      opettako


    älköön      opetettako  



    älä ole       opettanut
    älköön olko   opettanut
    älkäämme olko opettaneet
    älkää olko    opettaneet
    älkööt olko   opettaneet



    älköön olko   opetettu
</pre></td>
							</tr>
						</table>
						<table cellspacing="0" cellpadding="0" border="0">
							<tr>
								<td colspan="2" style="padding-bottom:10px;"><strong>Verbin nominaalimuodot</strong></td>
							</tr>
							<tr>
								<td><pre>I INFINITIIVI              

Lyhyempi muoto:            
         opettaa           

Pitempi muoto:             
         opettaakseni      
         opettaaksesi
         opettaakseen
         opettaaksemme
         opettaaksenne
         opettaakseen

III  INFINITIIVI           

inessiivi    opettamassa   
elatiivi     opettamasta   
illatiivi    opettamaan    
adessiivi    opettamalla
abessiivi    opettamatta   
instruktiivi opettaman     
                           
Passiivi
instruktiivi opetettaman   
                           
                           
</pre></td>
								<td>&nbsp;&nbsp;&nbsp;</td>
								<td><pre> II INFINITIIVI

 inessiivi    opettaessa
 instruktiivi opettaen

 Passiivi
 inessiivi    opetettaessa  






   IV INFINITIIVI

   nominatiivi  opettaminen
   partitiivi   opettamista
   

   I PARTISIIPPI
   aktiivi      opettava 
   passiivi     opetettava  

   II PARTISIIPPI
   aktiivi      opettanut 
   passiivi     opetettu
</pre></td>
							</tr>
						</table>

					</div>
				</td>
			</tr></table>		</div>
		<div id="footer"><a href="http://www.oph.fi/"><img src="i/oph_logo_ymmarrasuomea.gif" width="157" height="35" alt="OPH" /></a></div>
	</div>
</body>
</html>
